Inventaris van archief van het Algemeen Rijksarchief, (1991) 1994-2002
Nationaal Archief, Den Haag
- Afdeling Bedrijfsvoering, 1
  - Productgroep Communicatie, 1.4
    - Ontwikkelen van een huisstijl, 1.4.4.
      - Offertes van diverse bedrijven inzake het ontwikkelen en uitvoeren van benodigde items in het kader van de huisstijlwijziging binnen het ARA., 2001-2002; 5010
        Bevat opdrachtbevestiging van Den Haag offset
      - Correspondentie met vormgevingsbureaus inzake het voorbereiden en uitvoeren van werkzaamheden in het kader van de implementatie van de nieuwe huisstijl., 2002; 5019
        Bevat overeenkomsten met UNA (Amsterdam) Designers en Fontshop International (FSI)
      - Offertes van Visser Copini en Partners te Driebergen inzake juridische ondersteuning bij het opstellen van een overeenkomst met UNA designers betreffende de huisstijl van het ARA, met bijlagen., 2002; 5440
      - Samenwerking met Moodies betreffende de ontwikkeling van een concept met betrekking tot activiteiten rondom de naamsverandering van het "Algemeen Rijksarchief" in "Nationaal Archief" en het 200-jarig bestaan van het ARA., 2002; 5014
      - Samenwerking met Restyle Groep Nederland (RGN) in het kader van de naamswijziging "Algemeen Rijksarchief" in "Nationaal Archief" (huisstijlproject)., 2002; 5012
    - Interne voorlichting, 1.4.5
      - Personeelsblad "Nostrara"., 1989-1999; 5818-5828; 11 omslagen
        Vanaf 1996 wordt het een personeelsblad genoemd, daarvoor een bulletin
        - Instelling van het blad NostrARA, met een lezersenquête, 1989-1990, 5818
        - Notulen van de redactievergaderingen, met correspondentie, 1989-1990, 5819
        - Notulen van de redactievergaderingen, met correspondentie, 1991-1999, 5821
        - Vergaderstukken van de redactie, met illustratiemateriaal, 1991-1995, 5820
        - NostrARA, jaargang 1-3, 1989-1991, 5822
        - NostrARA, jaargang 4-6, 1992-1994, 5823
        - NostrARA, jaargang 7-9, 1995-1997, 5824
        - NostrARA, jaargang 10-11, 1998, 2007, 5825
          Het exemplaar uit 2007 is een speciale editie, uitgebracht bij het afscheid van Jan Bervoets.
        - Tekeningen van Le Peau Beau, alias Jasper Huizinga, stagiair,1993-1994, 5826
        - Foto's, gebruikt als illustratiemateriaal in NostrARA, 1995-1998, 5827
        - Tekst van een niet-uitgevoerde cabaretvoorstelling, uit te voeren na de verhuizing van het ARA in 1979, opgesteld door Eric Ooijevaar, 1979, 5828; stuk
      - Foto's ter illustratie van diverse artikelen in NostrARA., 1995-1997; 5806; pak
        Bevat negatieven
      - Nieuwsbrief, intern bulletin voor de medewerkers van het Algemeen Rijksarchief., 1995-1999; 4446
        Oude code: 116
      - Behandeling van diverse onderwerpen die waarschijnlijk ter kennisneming worden verspreid onder ARA-medewerkers., 1995-1998; 4037
        Bevat sheets
      - Interne berichtgevingen met betrekking tot diverse onderwerpen, bestemd voor personeel van de Concerndiensten en ARA-medewerkers., 1997-1999; 3766
      - Concept intern communicatieplan nieuwe organisatiestructuur ARA., 1998; 2949; stuk
      - Introductie van nieuwe medewerkers., 1999; div.nrs.; 4 stukken
        - Introductieprogramma voor nieuwe ARA-medewerkers, [1999]., 1366
        - Voorstel ten behoeve van mogelijke onderwerpen in introductie(boekje) nieuwe medewerkers, 1999, 3053
        - Omschrijving van de introductie van nieuwe ARA-medewerkers, z.d., 2889
        - Overzicht van taken te vervullen bij de introductie van nieuwe ARA-medewerkers, z.d., 3478
      - Nota over het voordeel en de mogelijkheden van intranet bij het ARA/NA, [2001]., 2779; stuk
        Het betreft een bijlage (nr. 1), maar waarbij is niet uit het stuk op te maken
      - Uitwerking van de resultaten van de enquête over de site van het ARA voor het interne gebruik "NANet"., z.d.; 5457
    - Ontwikkeling van de website, 1.4.6
      - Overleg over het beheer van de website voor RAD/ARA., 1997-2002; 3635, 3829; 2 omslagen
        - Beheer website RAD/ARA Geschiedenis on-line, 1997-2002, 3829
        - Ontwikkeling en onderhoud van de website RAD/ARA, 1999, 3635
      - Overleg over diverse aspecten met betrekking tot de totstandkoming, invulling en het beheer van een website voor het ARA/NA., 2001-2002; div.nrs.; 6 omslagen en 4 stukken
        - Behandeling van diverse aspecten met betrekking tot de invulling van de website, onder meer project Archievenoverzicht op het Internet, 2001, 3347
        - Inhuur van extern advies, 2001, 2784
        - Kopie van een memo over de informatievoorziening op afstand bij het ARA, opgesteld door de medewerkers van de Productgroep Informatieproducten Op Afstand (IOA) en gericht aan het Managementteam (MT) en de Onderdeelscommissie (OC), 2001, 2790; stuk
        - Offerte "Operatie Tijdbalk", 2001, 2786
        - Plan van aanpak website Nationaal Archief i.o, 2001, 2783
        - Projectplan als basis voor het Project 'Website Nationaal Archief' van het ARA, 2001, 2787
        - Historische Informatie op internet: achtergrondinformatie en sheets presentatie, opgesteld door H&H IT-Solutions, 2002, 2788; stuk
        - Concept-rapport "Contentorganisatie Web-site Nationaal Archief i.o.", 2002, 5764; stuk
      - Rapport "Historische informatie op Internet; achtergrondinformatie en sheets presentatie" van 28 januari 2002 opgemaakt door H&H IT-Solutions., 3760; deel
      - Uitvoering van werkzaamheden ten behoeve van de ontwikkeling van de nieuwe website Nationaal Archief., 2001; 5452
      - Overleg van ARA-medewerkers en "De Nieuwe Collectie" over de opzet tijdbalk-items ARA., 2001; 5469
      - Ontwikkeling van de website Nationaal Archief (NA)., 2001-2002; 5383, 5385-5387; 3 pakken en 1 omslag
        - Algemeen; correspondentie, 2001-2002, 5386
        - Financiën, 2001-2002, 5383
        - Financiën en contracten, 2001-2002, 5385; omslag
          Grootste gedeelte is na de cesuur
        - Diversen, 2002, 5387
      - Selectie van een Content Management Systeem (en implementatiepartner) voor de nieuwe website van het ARA (Nationaal Archief i.o.)., 2001-2002; 5409-5411; 2 pakken en 1 omslag
        - Algemeen, 2001-2002, 5411; pak
          Bevat inhoudsopgave
        - Gekozen implementatiepartner van Tridion Dialog Server; CMG, 2001, 5409; pak
        - Gekozen leverancier van het Content Management Systeem; Tridion BV te Amsterdam, 2001, 5410
    - Organiseren, en faciliteren van symposia, bijeenkomsten e.d., 1.4.7
      - Congressen, conferenties, symposia, werkbezoeken en tentoonstellingen., 1993-1998; div.nrs.; 3 pakken en 15 omslagen
        - Rome, 1994-1996, 4393; pak
          Oude code: 100 v/h 87
        - Londen, 1995-1996, 4392
          Bevat 3 sheets
          Oude code: 065
        - Parijs, 1995-1996, 4391
          Oude code: 064
        - Korea, 1997, 4389
          Oude code: 184
        - Symposia intern en extern, 1994-1996, 4395
          Oude code: 151
        - Open dag, 1995, 4450
          Oude code: 125
        - Correspondentie, vergaderstukken en folders in het kader van deelname door dr. J.E.A. Boomgaard aan de Commissie '50 jaar Bevrijding' welke de coördinatie en publicitaire begeleiding van de Open Archiefdag 1995 'Oorlog en bevrijding' op zich neemt, 1994-1995, 229
        - Projectmarkt ARA 22 januari 1996 (Jaarbeurs Utrecht), 1995-1996, 4558
          Oude code: 137
        - Werkbezoek Duitsland, 1995-1996, 4341
          Oude code: 160
        - De Beyaerd: conferentie- en feesthotel, 1996, 4397
          Oude code: 083
        - Toespraken; Verenigde Oost-Indische Compagnie (VOC), Thorbecke, Was getekend.... Marinescheepsbouw 1638 - 1996, conference in the digital age, Hof van Holland 2e Symposium en bijlage De Eerste Kamer der Staten Generaal, 1997-1998, 4396
          Oude code: 289
      - Koninklijke Vereniging van Archivarissen in Nederland (KVAN); studiedagen en Rijksarchief Limburg., 1995; 4009
        Oude code: 221
      - Uitnodigingen voor de themabijeenkomst Selectiecriteria, voor het symposium Hof van Holland (beide georganiseerd door het ARA) en voor een open dag van de Archiefschool., 1996; 1690
        Oude code: 6 Tentoonstellingen/themadagen vakuitwisseling
      - Medewerking aan de voorbereiding van het Heinsius-congres van 29 - 30 maart 2001, te organiseren door het Instituut voor Nederlandse Geschiedenis (ING). naar aanleiding van de voltooiing van de uitgave van de correspondentie van de raadspensionaris Anthonie Heinsius., 1997-2001; 3640
        Tijdens het congres zal ook de nieuwe inventaris van het Heinsius-archief door het ARA uitgebracht worden
      - Organisatie van de receptie van de Heinsius-conferentie in het Auditorium van het ARA van 29 maart 2001., 5433
      - Voorbereiding van de ontzegeling van het document met inventarisnummer 66 uit het familie-archief Von Römer., 1999; 3747
      - Nota van drs. C.J. van Golen inzake het initiatief tot het opzetten van een Projectplan "Draaiboek en checklist buitenlandse bezoeken en evenementen"., 2001; 3291; stuk
      - Behandeling van voorstellen voor de presentatie van de "Naturalisatiegids ARA" in verband met de overdracht van het archief van de Immigratie- en Naturalisatiedienst (IND)., 2001; 5439
      - Organisatie van de overdracht van het historisch archief van het Nederlands Olympisch Comité (NOC) (1912 - 1993) aan het ARA op 17 april 2001., 5435
      - Organisatie van de presentatie van de India-gids aan staatssecretaris op 26 april 2001., 5436
      - Organisatie van de presentatie van de inventaris van het archief van het Ministerie van Justitie te Londen (1940 - 1945) op 7 juni 2001., 5431
      - Organisatie van de presentatie van de Japangids en een symposium op 18 oktober 2001., 5448
      - Organisatie van de presentatie rond de overdracht van het Londens archief van het Ministerie van Buitenlandse Zaken (BuZa) aan het ARA., 2002; 5456
      - Voorbereiding viering 200 jaar archiefwezen in Nederland., 1998-2002; 4084
        Oude code: 307/MOO5.20 Overleg extern
      - Voorbereiding van publieksactiviteiten ter gelegenheid van de start van het Nationaal Archief en de viering van 200 jaar overheidszorg voor het archiefwezen in 2002., 2000-2001; 3722
        Thema van de viering: "De identiteit van de Nederlandse samenleving"
      - Medewerking aan 200 jaar Nationaal Archief; sponsorplan., 2001-2002; 5770
      - Voorbereiding, organisatie en uitvoering van activiteiten ter gelegenheid van 200 jaar Nationaal Archief, met medewerking van een stuurgroep., 2001-2002; 3336
      - Projectdocumentatie inzake de viering van 200 jaar Nationaal Archief op 17 juni., 2002; 5719
      - Uitvoering van werkzaamheden in het kader van de realisatie van de uitgave "Nederland in de maak" ter gelegenheid van 200 jaar Nationaal Archief., 2002; 5880; pak
        Er wordt in eerste instantie gesproken over het Publieksboek "Het ideale land"
      - Voorbereiding van de lancering van het Nationaal Archief op 4 juni., 2002; 5718
        Dan worden ook NA-website en Website-bewindslieden gepresenteerd
    - Voorbereiden van tentoonstellingen, 1.4.8
      - Medewerking aan tentoonstellingen over Japan in het Rijksmuseum voor Volkenkunde., 1993-1995; 3866
      - Voorstel tot aanschaf van vijf vitrines ten behoeve van de tentoonstellingsruimte in de hal van het ARA., 1995; 3401
      - Tentoonstellingen hal - ARA., 1995; 4550
        Oude code: 155
      - Toestemming aan drs. J.C. Mulder voor de beschikbaarstelling van fotomateriaal uit het ARA ten behoeve van het Willem de Zwijgerproject., 1998; 3743
      - Organisatie van de tentoonstelling "Weten geweten gewist", in verband met de opening van de nieuwe studiezaal bij het ARA, samengesteld door de European Commision on Preservation and Access (ECPA)., 1998; 1686; pak
      - Voorstel tot deelneming aan een project tot uitgave van een gedenkboek over prinses Juliana., 1999; 4014
        Oude code: 393
      - Medewerking aan een tentoonstelling in het teken van bijzondere betrekkingen tussen Nederland en het oude Japan (1600 - 1868), gehouden in het ARA en in het Marinemuseum te Den Helder., 1999-2000; 3865
      - Ontvangst in bruikleen van archiefstukken en een oude typemachine van respectievelijk de Tweede Kamer der Staten-Generaal en het Museum voor Communicatie te Den Haag ten behoeve van tentoonstellingen, georganiseerd door het ARA., 2001-2002; 5551
      - Checklist opening tentoonstellingen., z.d.; 3938; stuk
    - Marketing, 1.4.9
      - Public relations (PR) en marketing; adressenbestand, De Bovenkamer/Stichting Vrienden, communicatieplan, presentatieoverleg en Werkprogramma Kees PR, productieprocessen en middelen, publicatie, rondleidingen, tentoonstellingen, winkel en bijlagen., 1994-1996; 4249; pak
        Oude code: 239
      - Concept-oprichtingsakte van de Vereniging Johan van Oldenbarnevelt (Stichting Vrienden van het Algemeen Rijksarchief) en concept-statuten voor de stichting., z.d.; 3881
      - Stichting Vrienden van het Algemeen Rijksarchief in oprichting., 1995-2000; div.nrs.; 8 pakken en 1 omslag
        - Correspondentie inzake het lidmaatschap van de stichting en het adverteren door bedrijven in het magazine "De Bovenkamer", 1995-1997, 5388
        - Vergaderstukken van de Redactieraad van het periodiek "De Bovenkamer", 1995-1998, 5413
        - Uitwerking van het voornemen tot het opzetten van de Stichting Vrienden van het Algemeen Rijksarchief, 1995-1999, 5557
        - Het aangaan en beëindigen van lidmaatschappen door instellingen, 1995-2000, 5418; omslag
      - Speciale uitgave van "De Bovenkamer" van april 1995 ter gelegenheid van de nationale archievendag., 5813; stuk
      - De Bovenkamer., 1995-1999; 4383-4385; 1 pak en 2 omslagen
        - Presentatiecommissie, 1995-1996, 4383; pak
          Oude code: 025
        - RedactieRaad, 1998, 4385
          Oude code: 008
        - Jaargang 1999, 1999, 4384
          Oude code: 658
      - Magazine "De Bovenkamer" (Jaargang 1998, nummer 3), met edities van het personeelsblad van het Rijksarchief Limburg "oveRAL" (Jaargang 4, nummers 32 - 35)., 5733
      - Rapport "Naar een gedeeld erfgoed"; quick scan voor een multicultureel publieksaanbod bij het ARA, opgesteld door CBE Consultants BV., 2000; 2112; stuk
      - Rapportage e-mail juni 2002., 3332; stuk
  - Productgroep Bedrijfsadministratie, 1.5
    - Organisatie, 1.5.1
      - Basisdocumenten., 1993-1996; 4257-4260; 1 pak en 3 omslagen
        - Afdeling Dienstverlening (DV), 1993-1994, 4260
        - Afdeling Bronverwerving en Toezicht (B&T), 1993-1996, 4258; pak
        - Afdeling Bedrijfsvoering (BV), 1994, 4257
        - Afdeling Archiefconservering (AC), [1996]., 4259
      - Werkgroep Personeel; verslagen en presentatie van de werkgroep, artikel over reorganisatiemoeheid, 'Archiefdienst zonder muren', "Werken met beeldschermen" en bijlagen., 1994-1995; 4266; pak
        Oude code: 255
      - P-budget en P-prognose., 1994-1996; 4232; pak
      - Correspondentie van mw. drs. A.E. Groeneveld., 1995-1996; 4261
      - Correspondentie van W. Snelooper., 1995-1998; 4305
      - Correspondentie en vergaderstukken van R.A.F. Michon., 1997-1998; 4299
        Oude code: 196
      - Handboek Administratieve Organisatie Rijksarchiefdienst; Deel 9, ARA en Deel Rijksarchieven in de provincie, opgesteld door R.A.F. Michon., 1996; 3872
        Bevat 2 floppy's en 1 diskette. Deel Rijksarchieven in de provincie aangetast door schimmel/vocht
      - Bestedingsplan 1996., 4235
      - Omschrijving van functies binnen de bedrijfsadministratie., 1997; 2098; stuk
      - Interne en externe correspondentie inzake diverse onderwerpen., 2000-2001; 5876
        Oude code: BEA correspondentie intern/extern
      - Wijziging, omschrijving en hantering van procedures op het gebied van financiële administratie en verplichtingen., 2000-2001; 3331
      - Herinrichting financiële administratie., 2001; 2900
    - Ondernemingsplannen, 1.5.2
      - Voorbereiding en totstandkoming ondernemingsplannen ARA., 1994-2000; div.nrs.; 7 pakken en 13 omslagen
        - Ondernemingsplan 1995, 1994-1995, 4237
        - Ondernemingsplan 1995, 1994-1995, 4225
          Oude code: 17
        - Ondernemingsplan 1996. 1995-1996, 4226-4227, 4250
          - Voorbereiding, 1995, 4226
            Oude code: 18
          - Projecten, 1995-1996, 4250; pak
            Oude code: 229
          - Totstandkoming en budgettoewijzing, 1995-1996, 4227; pak
        - Ondernemingsplannen 1996 en 1997, 1996, 4238
        - Ondernemingsplan 1997. 1996-1997, 4062, 4252
          - Stukken betreffende bijgesteld ondernemingsplan., 4062
            Oude code: 410/MOO2.11 Planning en control
          - Voorbereiding en totstandkoming., 4252
        - Ondernemingsplan 1998. 1997-1998, div.nrs.
          - Voorbereiding, [1997]., 4007
          - Stukken/voorstukken, algemeen/kaderbrief, projectbeschrijvingen, Hof van Holland, Rijksfotoarchief, bibliotheek, organisatie, kenniscentrum, back-office, Productgroep Communicatie, tabellen en bestedingsplan, 1997-1998, 4253; pak
            Oude code: 230
          - Voorbereiding en totstandkoming, 1997-1998, 4251; pak
        - Financiën 1998 Rijksarchiefdienst/ARA; reacties en commentaar naar aanleiding van Ondernemingsplan 1998, 1997-1998, 4277
        - Ondernemingsplannen 1998 en 1999, 1997-1998, 2812
        - Ondernemingsplan 1999. 1998-1999, div.nrs.
          - Het informeren van de afdelingshoofden, producthoofden, projectleiders en leden van het Managementteam inzake het formulier voor het ondernemingsplan (OP 99), 1998, 258
          - Voorbereiding, met agenda en de lijst van deelnemers, 1998, 4064
            Oude code: 345/MOO2.07 Planning en control
          - Voorbereiding en totstandkoming, 1998-1999, 4006
            Oude code: 345
        - Ondernemingsplan 2000. 1999-2000, div.nrs.
          - Extern Ondernemingsplan 2000; toelichting tabellen, aanbiedingsformulier besluit Managementteam en kaderbrief, 1999, 4068
            Oude code: 412/MOO2.04 Planning en control
          - Totstandkoming en wijziging, 1999, 3001; pak
          - Correspondentie en overleg, 1999-2000, 4070; pak
            Oude code: 413/MOO2.04 Planning en control
          - Diverse stukken met betrekking tot planning en controlecyclus, 1999-2000, 4065; pak
            Oude code: 346/MOO2.04 Planning en control
      - Ondernemingsplannen., 1996-1998; div.nrs.; 1 pak en 1 omslag
        - Werkbezoek ARA; werkbezoek en bespreking Ondernemingsplan 1996, 1995, 4560
          Oude code: 159
        - Ondernemingsplan 1997, 1996, 4478; pak
          Oude code: 119
        - Ondernemingsplan 1998, 1997-1998, 4480
      - Ordeningsplannen ARA en overleg over de totstandkoming., 1999-2000; 2202
      - Overleg over beleidsvorming en beleidsplannen voor het ARA en de concerndiensten., 1999-2001; 3745; pak
        Geen onderscheid aan te brengen in de plannen en neerslag van het overleg
    - Begroting, financiële planning, jaarrekening, 1.5.3
      - Voorbereiding, opstelling, controle en evaluatie van diverse financiële programma's, plannen en overzichten., 1995-2001; 3773-3776; 4 pakken
        Niet nader onder te verdelen. Stukken hebben ook betrekking op de beleidsvorming en budget bij het ARA en de RAD. Horen ook onder de rubrieken 2.1.1.1 (Beleid) en 2.1.1.3 (Budget)
        - Deel 1, 1995-1998, 3774
          Bevat diverse sheets
        - Deel 2, 1995-2001, 3775
        - Deel 3, 1997-1999, 3776
          Bevat een door vocht/schimmel aangetast document
        - Deel 4, 1997-2001, 3773
      - Medewerking aan de totstandkoming van begrotingen, planning en verantwoordingen., 1997-2002; 3304-3308; 4 pakken en 1 omslag
        - Over 1998, 1997-1999, 3305; omslag
        - Over 1999, 1998-1999, 3306
        - Over 2000, 1999-2001, 3304
        - Over 2001, 2000-2002, 3307
        - Over 1996 - 2000, 1998 - 2002, 2001 - 2004 en 2002 - 2005, 1998 - 2001., 3308
      - Convenant ARA; stukken met betrekking tot het Convenant 1995 van de Rijksarchiefdienst (RAD)., 4060
        Niet duidelijk wat de taak is van Afdeling Bedrijfsvoering, maar omdat oorspronkelijke code beleid aangaf is het dossier hier geplaatst
        Oude code: 071/MOO1.02 Beleid
      - Financiën., 1994-2000; div.nrs.; 5 pakken, 9 omslagen en 1 stuk
        - Financiën algemeen; diverse overzichten met betrekking tot financiën inhoudende uitputtingsoverzichten, personeelsbudget, budgettering en exploitatie eerste halfjaar 1998 ARA, 1998-2000, 4100; pak
          Oude code: 305
        - Financiën 1995. 1994-1996, 4228, 4231
          - Ondernemingsplan 1995 en handleiding, 1994-1995, 4228; pak
          - Lease meubilair Ahrend, jaarverantwoording, jaarverantwoording PIVOT, budget en correspondentie, 1995-1996, 4231
            Oude code: 201
        - Financiën 1996. 1995-1997, 4239-4240, 4242
          - Budget, uitputting budget en budgettering, 1995-1996, 4240
          - Jaarverslag en modeladministratie Rijksarchiefdienst per projectgroep, 1996-1997, 4242
          - Financiële verantwoording, financiële overzichten, verslag Project Zakelijke Dienstverlening, correspondentie en jaarrekening 1995, 1996-1997, 4239
        - Financiën 1997. 1997-1998, 4241, 4243
          - P-budget, ondernemingsplan, correspondentie en Managementcontract 1997 - 2000, 1997, 4241; pak
          - Budgettering, financiële rapportage ARA, financiën ARA/Afdeling Dienstverlening (DV), uitputting materieel budget en verslag Accountantsdienst, 1997-1998, 4243
        - Financiën 1998. 1997-1999, 4275-4276, 4278
          - Financieel overzicht bestedingsplan per afdeling, budgetuitputtingsoverzichten uitgaven per kostenplaats, urenoverzicht, memo's, managementtabellen (correctie op jaarrekening 1997, ondernemingsplan, en financiële overzichten), 1997-1998, 4276; pak
          - Jaarverantwoording en jaarrekening 1997, personeelstekort, correspondentie en managementrapportage (MARAP) eerste kwartaal 1998, 1997-1998, 4275; pak
            Oude code: 275
          - Jaarrekening, jaarverantwoording en jaarverslag, 1998-1999, 4278
            Bevat 1 sheet
        - Financiën 1999. 1998-2000, div.nrs.
          - Toelichtingen planning per afdeling, 1998-1999, 5958
            Enkele losse stukken
          - Financiële rapportage en voortgang ondernemingsplan, 1999, 2804; stuk
          - Rapportage naar aanleiding van de eindcontrole jaarverslagen 1999, 2000, 5962
            Mischien samen te voegen, maar eenheid 2804 was al bij het ARA
      - Financiën; Bestedingsplan en Budget 1995., 4195
        Oude code: 12
      - Financiën., 1996-1998; 4482; pak
        Oude code: 145
      - Financiën 1997; ondernemingsplan, standaardproces 1997 - 2000, toetsingsrapport Ondernemingsplan 1997, Bestedingsplan 1997, budgetten 1997, managementrapportage, kredietbrieven en correspondentie en financiële overzichten., 1996-1997; 4097; pak
        Oude code: 344
      - Jaarrekening ARA 1996., 1997; 4211; stuk
      - Correspondentie en overleg over diverse financiële aspecten., 1999-2000; 2997
      - Budget; algemeen, ARA Bedrijfsvoering algemeen, Management ARA, Bedrijfsvoering, Relaties en Beheer en Publieksdiensten., 2000; 4072; pak
        Oude code: 431/MOO3 Budget
      - Financiële rapportage 1999; financiële overzichten kostenplaatsen ARA., 2000; 4053; pak
      - Concept financiële rapportage Nationaal Archief (i.o.), 1e trimester 2002, nummer 2002/1, d.d. 4 juni 2002., 5765; stuk
    - Managementrapportage (MARAP), 1.5.4
      - MARAP eerste halfjaar 1995., 3738; stuk
        Oude code: Rapporten betreffende MT
      - MARAP 1995, projectlijst, Troostwijk taxatierapporten en verantwoording 1995., 1995-1996; 4230; pak
        Oude code: 202
      - MARAP, met voorbereiding., 1995-1996; 4222
        Oude code: 15
      - MARAP 1996., 1996-1997; 4236
      - Managementrapportage (MARAP)., 1996-1998; 4433-4434; 2 omslagen